【裁判字號】    99,抗,704
【裁判日期】    990903
【裁判案由】    撤銷緩刑
【裁判全文】
臺灣高等法院臺中分院刑事裁定           99年度抗字第704號
抗  告  人  臺灣南投地方法院檢察署檢察官
受  刑  人  甲○○
上列抗告人因受刑人聲請撤銷緩刑案件，不服臺灣南投地方法院
中華民國99年7月13日裁定（99年度審撤緩字第22號），提起抗
告，本院裁定如下：
    主  文
原裁定撤銷。
甲○○之緩刑宣告撤銷。
    理  由
一、聲請意旨略以：受刑人甲○○前因違反森林法案件，經臺灣
    南投地方法院於民國98年12月30日以98年度審埔刑簡字第22
    6號判決判處有期徒刑6月，併科罰金新臺幣（下同）5,010
    元，緩刑3年，於99年1月28日確定在案。其於緩刑期內之99
    年1月底某日內因故意再犯竊盜罪，經臺灣南投地方法院於9
    9年5月17日以99年度審埔刑簡字第81號判決判處拘役40日，
    於99年6月10日確定，已合於刑法第75條之1第1項第1款規定
    ，爰認原宣告之緩刑難收其預期效果，而有執行刑罰之必要
    ，因而聲請將上述緩刑之宣告予以撤銷等語。
二、原裁定意旨略以：刑法第75條之1第1項之立法意旨，本條得
    撤銷緩刑之要件，除該條第1項各款事由外，尚須審酌「足
    認原宣告之緩刑難收其預期效果，而有執行刑罰之必要者」
    之實質要件。而本件受刑人甲○○雖於前案（違反森林法案
    件）緩刑期間更犯竊盜罪（後案），惟上開2案件之犯罪型
    態、原因及社會危害程度並不相同，且受刑人所犯竊盜罪經
    原審法院斟酌情節後，亦僅宣告拘役40日，如易科罰金，以
    1 千元折算1日之刑度，堪認受刑人所犯竊盜罪之犯罪情節
    尚非重大，尚不能以此遽認其前案緩刑之宣告難收預期效果
    ，而有執行刑罰之必要。且後案所竊得之財物為造景用大石
    12顆，價值非微，然與後案被害人陳臆均為親屬，犯罪後已
    經與被害人達成和解，被害人亦表示不願意訴追等節（參後
    案判決「論罪科刑之理由」）。是以，尚難僅以受刑人故意
    再犯後案之竊盜犯行，即認有非予撤銷該緩刑宣告再執行刑
    罰，否則難收其預期效果之情狀。因而駁回檢察官撤銷緩刑
    宣告之聲請。
三、檢察官抗告意旨略以：受刑人既受緩刑之宣告，即應警惕緩
    刑期間不可再行犯罪，以免遭受撤銷緩刑之宣告，詎受刑人
    甫於緩刑確定後，旋即竊盜他人價值高達30萬元之財物，期
    間相差不過數日，堪認受刑人守法觀念薄弱且未改過遷善，
    足認原宣告之緩刑難收其預期效果，而有執行刑罰之必要。
    再前次所犯違反森林法案件，係持凶器竊取森林主產物，後
    案竊盜案件，係竊取他人造景用石，前後二次所犯法條雖異
    ，然前後二次皆為竊盜行為，其所犯罪質、侵害法益、危害
    社會程度相同，何有原裁定所稱犯罪形態、原因及社會危害
    程度並不相同。另受刑人雖於後案業與被害人和解，然該和
    解業於後案經法院斟酌，始判處拘役40日之輕刑，倘又再次
    用以衡量受刑人是否收預期效果，顯失情理之平等語。
四、經查：
(一)、按受緩刑之宣告，而於緩刑期內因故意犯他罪，而在緩刑期
    內受得易科罰金之有期徒刑、拘役或罰金之宣告確定者，足
    認原宣告之緩刑難收其預期效果，而有執行刑罰之必要者，
    得撤銷其宣告，刑法第75條第1項第2款定有明文。是本條項
    規定，採用裁量撤銷主義，賦予法院撤銷與否之權限，特於
    第1項規定實質要件為「足認原宣告之緩刑難收其預期效果
    ，而有執行刑罰之必要」，供作審認之標準。亦即於上揭「
    得」撤銷緩刑之情形，法官應依職權本於合目的性之裁量，
    妥適審酌受刑人所犯前後數罪間，關於再犯情節、法益侵害
    之性質、再犯之原因、違反法規範之情節是否重大、受刑人
    主觀犯意所顯現之惡性及其反社會性等情，是否已使前案原
    為促使惡性輕微之受刑人或偶發犯、初犯改過自新而宣告之
    緩刑，已難收其預期之效果，而確有執行刑罰之必要，此與
    刑法第75條第1項所定二款要件有一具備，即毋庸再行審酌
    其他情狀，應逕予撤銷緩刑之情形完全不同。故在緩刑期內
    因故意犯他罪，而在緩刑期內受得易科罰金之有期徒刑、拘
    役或罰金之宣告確定者，並非一律撤銷其緩刑宣告，應由法
    院斟酌原宣告之緩刑是否難收預期效果，而有執行刑罰之必
    要，再決定是否撤銷緩刑之宣告，合先敘明。
(二)、本件受刑人甲○○於98年10月17日因違反森林法案件，經臺
    灣南投地方法院於98年12月30日以98年度審埔刑簡字第226
    號判決判處有期徒刑6月，併科罰金5,010元，緩刑3年，於
    99年1月28日確定。再於緩刑期內之99年1月底某日內故意犯
    竊盜罪，經臺灣南投地方法院於99年5月17日以99年度審埔
    刑簡字第81號判決判處拘役40日，如易科罰金以新臺幣1000
    元折算1日確定，有各該裁判書及受刑人前案紀錄表附卷可
    憑。受刑人違反森林法案件之事實係其竊取森林主產物（臺
    灣扁柏2塊），與其後案所犯竊盜罪之罪質相同，且受刑人
    於前案經諭知緩刑甫確定後，旋即再犯罪質相同之竊盜罪，
    所竊取之景觀造景用大石12顆，約值30餘萬元，價值亦甚鉅
    ，足見受刑人並不珍惜緩刑之機會，亦未因法院給予緩刑而
    改過遷善，是原宣告之緩刑難收預期效果，難促受刑人改過
    自新，而有執行刑罰之必要。原裁定以受刑人上開2案件之
    犯罪型態、原因及社會危害程度並不相同，且受刑人後案所
    犯竊盜罪之犯罪情節尚非重大，而認並無撤銷緩刑宣告之必
    要，尚嫌速斷。
五、綜合上述，檢察官本件抗告為有理由，應由本院將原裁定撤
    銷，並依法為緩刑宣告撤銷之諭知。
六、據上論斷，依刑事訴訟法第413條，裁定如主文。
中    華    民    國    99    年     9    月    3     日
            刑事第八庭  審判長法  官  羅  得  村
                              法  官  李  雅  俐
                              法  官  簡  源  希
上列正本證明與原本無異。
不得再抗告。
                              書記官  李  宜  珊
中    華    民    國    99    年     9    月    3     日

司法院資訊處製作；財團法人民間司法改革基金會備份。
